# 明股实债的审计调整

提问人：红红AA 时间：2020-03-31 17:43:52
请教版主，被审计单位本期收到明股实债 500 万元，因企业整体在建，期末所有者权益只有实收资本 2600 万，对该笔明股实债应该如何做审计调整？

回答人：chenyiwei
要看具体的业务条款，特别是后续收益的支付方式和投资方的退出方式，确定本主体有无支付约定收益和退出款的合同义务，才能确定本主体报表中如何进行调整处理。